# 产业基金并表问题

提问人：whhh1997 时间：2020-04-12 08:05:32
请教陈版和各位大拿：
A、B、C公司共同设立一个产业基金，基金设立的目的主要是为给A公司中标的生态修复PPP项目提供资金，A公司为劣后级合伙人，占合伙份额9.99%，B公司为优先级合伙人，其经营范围为医疗卫生和健康服务业，占合伙份额89.9%，C公司为A公司控股的子公司，作为基金的普通合伙人，占合伙份额0.02%。
决策机制：
投资决策委员会由 3 名成员组成：普通合伙人及有限合伙人各委派一人。投资决策委员会的职权包括资金投资运用（含闲置资金投资）及资金回报、资金管理和收回，投资项目的选定、投资回报、投资项目退出等。投资决策委员会会议所议事宜经全体成员通过方视为通过投资决策委员会审核。
投资收回、收益分配与亏损分担：
自优先级有限合伙人缴付第一笔认缴出资金额之日（含）起，每年 6 月 21 日、 12 月 21 日、优先级有限合伙人向劣后级有限合伙人转让其所持有的合伙企业份额之日及合伙企业清算日，合伙企业向优先级有限合伙人、劣后级有限合伙人、普通合伙人支付当期投资收益。
合伙企业因股权投资而实现全部或部分投资资金回收，或因合伙企业解散等原因需要对合伙企业财产进行清算的，按如下顺序分配合伙企业财产：（ 1 ）向优先级有限合伙人分配投资收益；（ 2 ）向优先级有限合伙人分配回收的投资本金；（ 3 ）向普通有限合伙人分配投资收益（ 4 ）向普通有限合伙人分配回收的投资本金；（ 5 ）向劣后级有限合伙人分配投资收益；（ 6 ）向劣后级有限合伙人分配投资本金；（ 7 ）如仍有剩余财产向劣后级有限合伙人分配。
请问A公司是否应合并该产业基金呢？

回答人：chenyiwei
“基金设立的目的主要是为给A公司中标的生态修复PPP项目提供资金，A公司为劣后级合伙人，占合伙份额9.99%”：设立目的为本企业融资+本企业为唯一劣后级，这种情况基本确定需将该基金纳入本企业合并报表范围，合并报表中将其他合伙人持有的优先级份额确认为负债，将归属于其他合伙人的收益确认为利息支出。